# 求助陈版及各位老师: 投资基金并表问题

提问人：TT202003 时间：2021-03-24 12:33:05
背景：
上市公司A与资产管理公司B发起设立投资基金公司C，A与B无关联关系，投资协议主要条款如下：
1.出资及缴付期限情况
基金规模1.2亿，A作为LP认缴 5000 万，B作为GP认缴 100 万，后续还将引入其他有限合伙人认缴出资 6900 万；所有合伙人的出资方式均为人民币现金出资，普通合伙人与有限合伙人首期出资时缴付其认缴出资额的40%，剩余出资根据实际投资进度并在基金成立之日起三年内分期缴付，报告日A已完成出资 2000 万，B完成出资 40 万。
2.投资方向
目前约定的投资方向主要与上市公司的产业相关联，但后续有好的标的都可以投资。
3.投资决策
基金设立投资决策委员会作为基金的投资决策机构。投资决策委员会由A委派 2 名委员和B委派的 3 名委员组成（后续引进其他LP时，B退出相应席位）。投资基金对项目进行投资决策，需由全体投资委员会成员三分之二以上（含本数）表决同意通过方为有效。
3.基金管理费用
B作为基金管理人，每年按实缴出资1.5%收取管理费
4.收益与风险承担
基金可分配资金的分配原则为“先出资后收益”，在各合伙人均收回其投资本金后，基金管理人收取基金投资收益的15%作为业绩报酬，投资收益的剩余85%由所有合伙人按照各自的实缴出资比例进行分配。出现亏损由全体合伙人按各自实缴出资比例承担，普通合伙人对合伙企业存续期间的债务仍应承担无限连带责任
5.入伙、退伙机制
基金运作期间，除因特殊原因强制退伙之外，不允许合伙人退伙。在符合基金业协会规定的条件下可以新增合伙人入伙。新增合伙人须经全体合伙人一致同意方可入伙。
问题：
1. C 是否纳入A公司合并范围？（参照《瑞华研究》问题 3-2-87（作为唯一 LP 对有限合伙企业控制权的判断，判断应该纳入合并范围，但我理解基金目前的权益结构只是一个过渡状态，从设立目的看，似乎不纳入更合理）
2.如果纳入合并范围，其他的LP引进后，A公司股权被稀释，失去控制权，再出表吗？
请各位老师指点，谢谢

回答人：chenyiwei
目前情况下应当是A对C有控制权的（包括对后续引入新投资人的决策），故C应纳入A的合并报表范围。到引入新的投资人后，再评估对控制权的影响，如不再控制则参考处置子公司处理。